臺灣臺中地方法院刑事判決　　　　　　　　　　　　九十一年度易字第一四二號
　　公　訴　人　臺灣臺中地方法院檢察署檢察官
　　被　　　告　乙○○
右列被告因毒品危害防制條例案件，經檢察官提起公訴（九十年度偵字第一０七八０
號），本院判決如左：
    主  文
乙○○持有第二級毒品，累犯，處有期徒刑肆月，如易科罰金，以參佰元折算壹日。
扣案之安非他命貳包（編號１毛重壹仟零參點貳壹公克，淨重玖佰捌拾陸點陸肆公克
，取零點壹伍公克鑑驗，剩餘玖佰捌拾陸點肆玖公克；編號２毛重壹仟零陸點伍貳公
克，淨重玖佰捌拾捌點壹捌公克，取零點壹參公克鑑驗，剩餘玖佰捌拾捌點零伍公克
）沒收銷燬之。
    事  實
一、乙○○前於民國七十八年間，因違反懲治盜匪條例案件，經臺灣高等法院臺中分
    院判處有期徒刑十年確定，於八十三年二月七日假釋交付保護管束，於八十八年
    四月十二日保護管束期滿，未經撤銷假釋而執行完畢，竟仍不知謹慎行事，於九
    十年六月十五日十九時三十分許，在臺中市○○路與民權路口之「興農生鮮超市
    」前，自真實姓名、年籍不詳自稱「林平和」之成年男子處，收受裝有第二級毒
    品安非他命二包（毛重各為一千零三點二一公克及一千零六點五二公克）之紙袋
    一只，「林平和」要求乙○○代為保管，乙○○明知該物係列管之第二級毒品安
    非他命，竟仍應允代為保管而持有之。嗣於同日二十許，在臺中市○○路與五常
    街口之「全家便利商店」前，乙○○手提裝有該第二級毒品安非他命之紙袋欲進
    入不知情之常哲豪（另經檢察官為不起訴處分）所駕駛之車牌號碼６Ｊ─９９９
    ８號自用小客車時，為警當場盤查查獲，並扣得紙袋內之第二級毒品安非他命二
    包。
二、案經內政部警政署保安警察第三總隊第一大隊報請臺灣臺中地方法院檢察署檢察
    官偵查起訴。
    理  由
一、訊據被告乙○○固坦承於前開時地自「林平和」處收受一紙袋，並答應代為保管
    ，嗣提該紙袋為警查獲之事實不諱，惟矢口否認其有持有第二級毒品之犯行，辯
    稱：伊並不知道紙袋內裝有安非他命，以伊常當警察線民情況來說，若伊知道紙
    袋內有安非他命，就會主動向警察報案，還有破案獎金可拿云云。經查：
（一）在被告手上扣得紙袋內之第二級毒品安非他命二包，經送內政部警政署刑事警
      察局鑑驗結果，認均係第二級毒品安非他命晶體，其中編號１毛重一００三點
      二一公克，淨重九八六點六四公克，取０點一五公克鑑驗，餘九八六點四九公
      克，純度約百分之九十八點九八；編號２毛重一００六點五二公克，淨重九八
      八點一八公克，取０點一三公克鑑驗，餘九八八點０五公克，純度約百分之九
      十七點三之情，有該局九十年八月二十二日刑鑑字第一七七四三九號鑑驗通知
      書一份在卷足稽。
（二）再查該紙袋內以透明塑膠袋裝成二包之安非他命，其擺放方式甚為簡陋，僅在
      安非他命上方稍以報紙遮蓋掩飾，並無另外以不透明物體再為包裝或密封安非
      他命之情形，此有查獲之紙袋相片二紙及警員註明查獲時包裝情形及翻開報紙
      後安非他命裝置情形附卷可稽，並經被告於九十年七月四日偵查時自承「林平
      和」交給伊之紙袋內物品放置情形就如卷附相片所示無誤。依上堪認任何攜帶
      該紙袋之人，僅需稍加檢視，即可發覺紙袋內裝有安非他命晶體之情形甚為明
      顯。
（三）又查被告於警訊及偵查初訊中供稱：「林平和」說他人在通緝中，不方便出面
      ，伊係受託代為運送至臺中市○○街與健行路口之便利商店，交給一位不詳姓
      名年籍目前無法聯絡之「富兄」男子云云，嗣於偵查複訊時陳稱：無「富兄」
      之人，係「林平和」表示要去南部數日，要求伊代為保管云云。觀之被告受不
      詳姓名年籍且已犯罪之人託付代為保管物品，倘未曾詢問該物品係何物，顯與
      一般常情有違。況如非高價或違禁物品，一般人於離家數日之期間，豈有要求
      他人代為保管之理。且被告於收受物品後，對此輕易即可檢視之物，又豈有不
      詢問委託者為何物或親自檢視係何物，即代為保管之情形。
（四）復查被告為警查獲後，經採集其尿液送驗結果，係呈現毒品嗎啡陽性反應，亦
      有臺中縣衛生局檢驗尿水報告書一份附卷足憑。按嗎啡經化學合成可製得海洛
      英，海洛英施打入人體後，經新陳代謝作用又可分解成嗎啡，故嗎啡或海洛英
      在進入人體後，均以嗎啡型態排於尿液中，從尿液中無法檢驗分辨係施打（或
      吸食）嗎啡或海洛英；又一般人施打嗎啡或海洛英後，於尿液甲○驗出煙毒反
      應時效，需視施打量多少及個人代謝分泌情況而定，施打量多者，於施打後四
      、五日內仍有可能檢驗出煙毒反應，施打量少者，可能在二十四小時後，即難
      發現煙毒反應，且個人體質之不同，亦會影響時效，此經法務部調查局七九年
      二月二十七日（七九）陸（一）四０二八八一號函釋甚明，故經採尿檢驗有嗎
      啡反應者，應可認其人於採尿前之四、五日內有施用海洛英甚明。可知被告本
      身於本件查獲前四、五內曾有施用毒品海洛因之情形（被告未曾送勒戒處所觀
      察、勒戒，應由檢察官另行依法處理），準此，被告既有施用毒品海洛因之行
      為，則其對於毒品安非他命之形體亦應有相當之認識。
（五）綜上所述，被告辯稱：伊並不知道紙袋內裝有安非他命，以伊常當警察線民情
      況來說，若伊知道紙袋內有安非他命，就會主動向警察報案云云，核屬事後卸
      責之詞，不足採信，其犯行堪予認定。
二、核被告所為，係犯毒品危害防制條例第十一條第二項之持有第二級毒品罪。又查
    被告前於七十八年間，因違反懲治盜匪條例案件，經臺灣高等法院臺中分院判處
    有期徒刑十年確定，於八十三年二月七日假釋交付保護管束，於八十八年四月十
    二日保護管束期滿，未經撤銷假釋而執行完畢，有臺灣臺中地方法院檢察署刑案
    資料查註紀錄表及臺灣高等法院被告全國前案紀錄表各一份在卷可據，被告受有
    期徒刑執行完畢後，於五年以內再犯本件有期徒刑以上之罪，為累犯，應依刑法
    第四十七條規定加重其刑。爰審酌被告素行不佳，竟仍不知謹慎行事，復任意為
    他人保管重量不少之第二級毒品安非他命，有破壞社會秩序及戕害國民健康之虞
    ，且犯後猶飾詞圖卸，不知悔悟等一切情狀，量處如主文所示之刑，並諭知易科
    罰金之折算標準。扣案之安非他命二包（其中編號１毛重一００三點二一公克，
    淨重九八六點六四公克，取０點一五公克鑑驗，剩餘九八六點四九公克；編號２
    毛重一００六點五二公克，淨重九八八點一八公克，取０點一三公克鑑驗，剩餘
    九八八點０五公克）係查獲之毒品，應依毒品危害防制條例第十八條第一項前段
    之規定，諭知沒收銷燬之。
據上論斷，應依刑事訴訟法第二百九十九條第一項前段，毒品危害防制條例第十一條
第二項、第十八條第一項前段，刑法第十一條前段、第四十七條、第四十一條第一項
前段，罰金罰鍰提高標準條例第二條，判決如主文。
中      華      民      國    九十一    年      六      月    二十八    日
                                臺灣臺中地方法院刑事第四庭
                                        法  官  張  靜  琪
右正本證明與原本無異。
如不服本判決，應於判決送達後十日內向本院提出上訴狀，上訴於臺灣高等法院臺中
分院( 須附繕本 )。
                                        書記官
中      華      民      國    九十一    年      六      月    二十八    日
附錄論罪科刑法條
毒品危害防制條例第十一條第二項
持有第二級毒品者，處二年以下有期徒刑、拘役或新臺幣三萬元以下罰金。
